【裁判字號】    91,訴緝,46
【裁判日期】    920716
【裁判案由】    毒品危害防制條例
【裁判全文】
臺灣桃園地方法院刑事判決                          九十一年度訴緝字第四六號
    公  訴  人  臺灣桃園地方法院檢察署檢察官
    被      告  甲○○
    選任辯護人  吳國輝律師
右列被告因違反毒品危害防制條例案件，經檢察官提起公訴（八十九年度偵字第二０
一六號），本院判決如左：
    主  文
甲○○無罪。
    理  由
一、本件公訴意旨略以：被告甲○○與同案被告己○○、辛○○、丁○○三人（均已
    審結）共同基於販賣第一級毒品海洛因（下稱「海洛因」）及第二級毒品安非他
    命（下稱「安非他命」）牟利之犯意聯絡，於不詳時間，在不詳地點，向姓名年
    籍不詳之人，販入海洛因十點六公克及安非他命一百三十六點四公克，嗣於民國
    八十九年一月三十一日下午九時三十分許，由同案被告己○○持其中之海洛因一
    包（毛重○點六公克）至桃園縣蘆竹鄉○○路二十三號便利商店前，伺機以新台
    幣（下同）二千元之價格販賣予不詳年籍姓名綽號「陳姐」之人時為警當場查獲
    ，並扣得上開海洛因一包（毛重零點六公克），旋依同案被告己○○之供述循線
    在桃園縣蘆竹鄉○○路二十七號四樓之十一，逮捕被告甲○○與同案被告辛○○
    、丁○○二人及案外人丙○○（業經檢察官以八十九年度偵字第二０一六號為不
    起訴處分確定），並在上址搜獲安非他命四包（毛重八十七點二公克）、海洛因
    二包（毛重七點七公克）、電子秤一個、六十萬元暨在同案被告丁○○身上查獲
    海洛因一包（毛重二點三公克），復在被告甲○○所有之車牌號碼ＤＸ—○四四
    ○號自用小客車內查獲安非他命二包（毛重三十六點三公克）及在案外人丙○○
    所有車牌號碼Ｆ八—○○○二號自用小客車內查獲安非他命一包（毛重十二點九
    公克）等物，因認被告甲○○與同案被告丁○○、己○○、辛○○等人共同涉有
    毒品危害防制條例第四條第一項、第二項之販賣第一、二級毒品罪嫌云云。
二、本件公訴人認被告甲○○涉有前開犯行，係以證人丁國柱之證述、搜索扣押證明
    筆錄、被告甲○○前後供述反覆不一、現場照片五幀，為其主要之論據。按犯罪
    事實應依證據認定之，無證據不得推定其犯罪事實，又不能證明被告犯罪者，應
    諭知無罪之判決，刑事訴訟法第一百五十四條、第三百零一條第一項分別定有明
    文。次按認定犯罪事實所憑之證據，雖不以直接證據為限，間接證據亦包括在內
    ，然而無論直接證據或間接證據，其為訴訟上之證明，須於通常一般之人均不致
    有所懷疑，而得確信其為真實之程度者，始得據為有罪之認定，倘其證明尚未達
    到此一程度，而有合理之懷疑存在而無從使事實審法院得有罪之確信時，即應由
    法院為諭知被告無罪之判決，最高法院七十六年台上字第四九八六號判例意旨足
    資參照。
三、訊據被告甲○○堅決否認涉有右揭犯行，辯稱：右揭被查獲的房間是同案被告丁○○、己○○之住所，當天是證人丙○○載其與同案被告辛○○前往該處向同案
    被告丁○○索回先前借予同案被告丁○○使用之車牌號碼ＤＸ—○四四○號自用
    小客車，扣案海洛因及安非他命均非其所有，另扣案六十萬元是其與他人合夥作
    古董買賣之款項，並非販賣毒品所得等語。經查：
（一）警方查獲同案被告己○○之原因，乃係警方於八十九年一月二十五日查獲一名
      施用毒品慣犯即證人戊○○，嗣由證人戊○○於同年月三十日打電話給一名女
      子，假稱要購買毒品海洛因，並約在國道一號高速公路南崁交流道附近之某便
      利商店門口交易，警方於交易當天晚上載證人戊○○到約定地點附近，即由證
      人戊○○指明該名女子後，警方上前逮捕該名女子，並自該名女子身上扣得海
      洛因一包（毛重零點六公克），該名女子稱證人戊○○為「陳姐」，而該名女
      子即為同案被告己○○乙節，業據證人戊○○於本院調查中證述明確，核與證
      人即承辦警員庚○○、王忠誠、陳重楷三人於本院調查中證述警方查獲同案被
      告己○○之過程相符，同案被告己○○亦於警詢中自承：「我是於八十九年一
      月三十一日（警詢筆錄誤載為『一日』）晚上九時三十分左右，在桃園縣蘆竹
      鄉○○路二十三號統一便利超級商店前，被警察盤查，從左邊褲子口袋內找出
      海洛因一小包，這包海洛因是我男朋友『林文強』拿給我，我再拿下去交給『
      陳姐』，再收二千元。」等語，顯見證人戊○○所證情節，應與事實相符，首
      堪採信，則同案被告己○○係要拿海洛因一包（毛重零點六公克）販賣予證人
      戊○○乙節，即堪認定。
（二）警方查獲同案被告己○○後，經由同案被告己○○告知身上的海洛因來源為何
      後，即由同案被告己○○帶同警方前往桃園縣蘆竹鄉○○路二十七號四樓之十
      一（即查獲被告甲○○之地點）查緝，並在前開屋內查獲被告甲○○及同案被
      告丁○○、辛○○及在場人丙○○等人，同時扣得海洛因、安非他命、電子秤
      及施用毒品器具等情，業據證人王忠誠於本院調查中證述明確，同案被告己○○對此亦不否認，而同案被告丁○○即為同案被告己○○之男友，前開海洛因
      一包（毛重零點六公克）係同案被告丁○○交予同案被告己○○乙節，亦據同
      案被告己○○於本院調查中供述明確，核與被告甲○○所辯「『林文強』就是
      同案被告丁○○」等情相符，同案被告丁○○對此亦不否認，顯見警方在同案
      被告己○○身上查獲之海洛因確係同案被告丁○○所交付乙節，即堪認定。此
      外，審酌同案被告己○○斯時既為同案被告丁○○之女友，其竟於警詢中虛構
      「林文強」此人，偽稱海洛因是其同居男友「林文強」所交付云云，加以被告
      甲○○、同案被告辛○○二人於警詢、偵查中均稱：前開查獲地點係「林文強
      」之住處，房內毒品及電子秤均為「林文強」所有等語在卷，互核相符，而僅
      有同案被告丁○○於警詢中供稱：查獲地點係被告甲○○與同案被告辛○○所
      居住云云，由此可徵被告甲○○於偵查中所辯：「林文強」就是同案被告丁○○，是同案被告丁○○要其這樣說等語，甚有可能，堪予採信。從而，綜觀證
      人戊○○、庚○○、王忠誠、陳重楷之證述情節及同案被告己○○、丁○○、
      辛○○之前開供述內容可知，「林文強」即為同案被告丁○○，而同案被告己○○為警查獲前，是要將前開海洛因一包持往前開便利商店門口，販售予假意
      向其購買海洛因之證人戊○○無訛，至同案被告己○○嗣於偵查中及本院調查
      中所述「並非要販賣海洛因，該包毒品是丁○○交予其自行施用的」云云，乃
      屬事後迴護同案被告丁○○之詞，顯不足採，而以同案被告己○○於警詢中之
      供述內容為可採。
（三）證人丙○○迭於警詢、偵查中及本院調查中證稱：當天是被告甲○○打電話給
      伊，要伊去桃園火車站載被告甲○○與同案被告辛○○前往前開查獲地點找同
      案被告丁○○等語在卷，並於本院調查中證稱：當天渠等進去屋內沒多久，就
      被警察查獲，同案被告己○○係在警察到場前說要去便利商店買東西即外出，
      伊車內的毒品是與被告甲○○同行之女子（即同案被告辛○○）掉在車上的，
      伊不知查獲地點為何人住處，是同案被告丁○○叫伊載被告甲○○過去的等語
      明確，核與同案被告辛○○於本院調查中之證述相符，顯見被告甲○○之辯解
      ，非屬無據，亦堪採信。
（四）就警方在同案被告辛○○所有之皮包內查獲現金六十萬元乙節，業據證人乙○○於本院調查中證稱：其與被告甲○○自八十八年開始合夥經營古董買賣生意
      ，在八十九年一月間，被告在三重忠孝拍賣場進一批貨到公司，約值六、七十
      萬元，被告甲○○說月底要交貨款給對方，其便於八十九年一月三十、三十一
      日左右交給被告甲○○現金六十萬元等語在卷，核與同案被告辛○○於本院調
      查中之陳述相符，審酌前開六十萬元現金是在同案被告辛○○之皮包內扣得，
      併斟酌證人乙○○前開證述及同案被告辛○○之前開陳述等情，是被告甲○○
      辯稱前揭金錢係古董買賣款項之詞，應屬可採。此外，復查無積極證據足以認
      定該六十萬元係被告甲○○販賣毒品所得，從而，該六十萬元尚不足以作為認
      定被告甲○○確實涉有販賣海洛因、安非他命之依據，至為灼然。
（五）再者，警方在被告甲○○所有之車牌號碼ＤＸ—○四四○號自用小客車內查獲
      安非他命二包（毛重三十六點三公克）乙節，有搜索扣押筆錄附卷可佐，而警
      方係帶同前開查獲地點內之某一男子至樓下搜索該車，而非帶被告甲○○下去
      乙節，業據證人陳重楷於本院調查中證述在卷，倘該車確為被告甲○○所有之
      物，當由被告甲○○帶同警方前往搜索，始符常情，何以係由被告甲○○以外
      之人帶警方至前開車輛停放處搜索車內物品，從而，被告所辯：前開車輛係借
      給同案被告丁○○使用，當天才會去查獲地點向同案被告丁○○取車，而當天
      是由同案被告丁○○帶警方去搜索車子等語，非無可能，亦堪採信。
（六）至證人即社區警衛丁國柱固於警詢中證稱：伊認識被告甲○○及同案被告丁○○二人，因渠等常在社區內頻繁出入，桃園縣蘆竹鄉○○路二十七號四樓之十
      一住宅都是甲○○、丁○○他們這群人在出入等語在卷，另證人即社區管理委
      員會委員許有進則於警詢及偵查中證稱：前開查獲地點係由其代為租予「吳佳
      鴻」居住，出租後一個多月就為警查獲等語在卷，且經警方提供被告甲○○、
      同案被告辛○○、丁○○及證人林宏一之相片供證人許有進指認時，證人許有
      進亦表示「只認識吳佳鴻」等語，由此可知，前開查獲地點確由「吳佳鴻」出
      面承租，而被告甲○○及同案被告丁○○等人則是經常在該地點出入乙節，即
      堪認定，從而，同案被告丁○○所辯：被查獲當天是第一次去查獲地點云云，
      核與事實不符，委無足採。至證人丁國柱之前開證述，僅足證明被告甲○○與
      同案被告丁○○二人常在該社區內出入，並不足以遽論前開查獲地點即為被告
      甲○○所居住，該處亦有可能係同案被告丁○○或其他人所居住之處所，自屬
      當然之理。
（七）綜此，本案既係因證人戊○○假裝向同案被告己○○購買海洛因，致同案被告
      己○○攜帶海洛因一包（毛重零點六公克）前往約定之便利商店門口等候之際
      ，為警當場查獲，並由同案被告己○○帶同警方前往桃園縣蘆竹鄉○○路二十
      七號四樓之十一屋內查獲被告甲○○等人，而同案被告己○○當天攜帶之前開
      海洛因，係同案被告丁○○所交付，欲販賣予證人戊○○之物，業經本院為前
      開認定，則本件同案被告丁○○、己○○二人所涉共同販賣第一級毒品海洛因
      未遂之犯行，即堪認定。被告甲○○對此既堅決否認有何販賣、提供毒品與同
      案被告丁○○、己○○及前開查獲地點內之海洛因、安非他命及電子秤等物非
      其所有等語在卷，前揭被告甲○○所辯「車牌號碼ＤＸ—○四四○號自用小客
      車係藉由同案被告丁○○使用，車內毒品安非他命非其所有」等語，亦非無稽
      ，業如前述，此外，併斟酌同案被告辛○○及證人丙○○二人前開證述內容，
      均不足證明被告甲○○確實涉有販賣海洛因及安非他命之行為。另同案被告丁○○於警詢、偵查中及本院調查中所述及同案被告己○○前於偵查中及本院調
      查中所述情節，亦有前開不可採之處，從而，同案被告丁○○、己○○前開所
      辯，當屬卸責狡飾之詞，均不足採。是以，本院實難僅憑同案被告丁○○、己○○二人指述「前開查獲地點係被告甲○○所居住，扣案物係被告甲○○所有
      之物」云云，遽以推論被告甲○○確實涉有販賣海洛因及安非他命之犯行。
（八）綜上所述，公訴人起訴所憑之證據既不足以證明被告甲○○確涉有右揭販賣毒
      品之犯行；此外，復查無其他積極證據，足認被告甲○○確有公訴人所指之犯
      行，因此，不能證明被告甲○○犯罪，依法應諭知無罪之判決。至同案被告丁○○、己○○二人所涉犯行，固經本院前於九十年八月二十日以八十九年度訴
      字第五七五號判決判處渠等無罪，經檢察官上訴後，復經臺灣高等法院於九十
      一年六月四日以九十年度上訴字第三六四七號判決駁回上訴而告確定，惟本院
      基於獨立審判之意旨，認定同案被告丁○○、己○○二人確有販賣海洛因予證
      人戊○○之犯行，附此敘明。
據上論斷，應依刑事訴訟法第三百零一條第一項，判決如主文。
本案經檢察官林秀菊到庭執行職務。
中      華      民      國      九十二    年      七      月    十六    日
                                臺灣桃園地方法院刑事第一庭
                                審判長法  官  吳  爭  奇
                                      法  官  潘  政  宏
                                      法  官  胡  芷  瑜
右正本證明與原本無異。
如不服本判決，應於判決送達後十日內向本院提出上訴狀（應附繕本），上訴於臺灣
高等法院。
                                      書記官  劉  晨  輝
中      華      民      國      九十二    年      七      月  二十九    日


司法院資訊處製作；財團法人民間司法改革基金會備份。
